臺灣臺北地方法院交通事件裁定　　　　　　　　　　九十年度交聲字第一三七六號
　　異　議　人
　　即受處分人　甲○○
右列受處分人因違反道路交通管理處罰條例案件，對於台北市交通事件裁決所民國九
十年十二月十一日所為之處分（原處分案號：北市裁三字第駕裁二二—ＡＢＸ一二八
三五○號），聲明異議，本院裁定如左：
    主  文
異議駁回。
    理  由
一、按汽車駕駛人，爭道行駛，而有不按遵行之方向行駛者，處新台幣（下同）六百
    元以上一千八百元以下罰鍰，又汽車駕駛人違反第四十五條規定者，除依該規定
    處罰鍰外，並記違規點數一點，道路交通管理處罰條例第四十五條第一款、第六
    十三條第一項第一款分別定有明文。
二、原處分意旨略以：本件異議人即受處分人甲○○於民國九十年十月二十六日十八
    時三十五分許，駕駛車號ＤＴＢ─二九號輕型機車沿台北市○○街行駛，不按
    遵行方向行駛，右轉進延吉街一二六巷單行道，經台北市政府警察局大安分局敦
    化南路派出所警員林文堂以受處分人駕駛前揭輕型機車，不按遵行方向行駛，違
    反前述道路交通管理處罰條例第四十五條第一款之規定而掣發台北市政府警察局
    北市交警大字第ＡＢＸ１２８３５０號舉發違反道路交通管理事件通知單舉發，
    嗣受處分人於舉發通知單上所載應到案日期前向原處分機關為申訴，經原處分機
    關請舉發單位調查結果，仍認受處分人有前開違規行為，原處分機關乃以受處分
    人違反前揭道路交通管理處罰條例第四十五條第一款規定之行為，依違反道路交
    通管理事件統一裁罰標準表，於九十年十一月十九日裁處受處分人罰鍰九百元，
    並依前揭道路交通管理處罰條例第六十三條第一項第一款規定，記汽車駕駛人即
    受處分人違規點數一點。
三、訊據受處分人固自承其於右揭時地駕駛前揭輕型機車沿台北市○○街行駛，右轉
    延吉街一二六巷等情不諱，惟矢口否認有何違反道路交通管理處罰條例之行為，
    辯稱：伊當日騎車行經延吉街一二六巷路口時，因天色昏暗，路口禁止進入標誌
    方向設立不當且過高，並遭店家布條遮蔽，致伊在一般正常行駛下無法注意到該
    路口有設立禁止進入之標誌等云云。惟查：依附卷三幀現場照片所示，上開台北
    市○○街一二六巷前確設置禁止進入標誌，且路面亦有遵行方向指示之箭頭，告
    示台北市○○街一二六巷禁止右轉，為單行道，並有記載受處分人駕駛前揭輕型
    機車為台北市警局大安分局敦化南路派出所警員林文堂發現不按遵行方向行駛而
    掣發之台北市政府警察局北市交警大字第ＡＢＸ１２８３５０號舉發違反道路交
    通管理事件通知單影本一紙在卷可稽，亦為受處分人所不否認，延吉街一二六巷
    前所設置之禁止進入標誌並無完全遭遮蔽，其視線當不致受阻，行經該處時即有
    注意之可能，受處分人於右揭時地違規右轉「禁止進入」之台北市○○街一二六
    巷單行道之行為堪以認定，至於標誌設置位置是否不當過高、光線是否充足，係
    屬行政機關行政裁量之範圍，非本院在調查本件原處分是否違法時，所應審酌者
    ，受處分人所辯本件係號誌設置不當，其不應受罰云云，殊不足採。綜上所述，
    受處分人所駕駛前揭輕型機車確有不按遵行方向行駛之違規行為，從而原處分機
    關乃以受處分人違反前揭道路交通管理處罰條例第四十五條第一款規定之行為，
    於九十年十月三日裁處受處分人九百元，並依前揭道路交通管理處罰條例第六十
    三條第一項第一款規定，記違規點數一點，核無違誤，本件受處分人之異議為無
    理由，應予駁回。
四、據上論斷，應依道路交通案件處理辦法第十九條，裁定如主文。
中      華      民      國    九十一    年    九        月 三十       日
                                      臺灣臺北地方法院交通法庭
                                          法  官  曾  正  龍
右正本證明與原本無異。
如不服本裁定，應於裁定送達後五日內向本院提出抗告狀。
                                          書記官  彭  自  青
中      華      民      國    九十一    年    九        月 三十       日
